# 租赁税率变化账务处理

提问人：金宝 妈 咪 时间：2022-11-08 22:18:35
请教陈版主：
一项房屋租赁业务，租期自 2021 年 1 月 1 日至 2023 年 12 月 31 日， 2021 年 1 月 1 日初始确认租赁负债-租赁付款额时的税率为5%， 2022 年税率变更为9%，因为税率的变化，导致在 2022 年 1 月 1 日剩余租赁付款额要重新折现（合同约定租赁费金额不变），承租人的账务处理如下：
1. 重新将自 2021 年 1 月 1 日至 2023 年 12 月 31 日的租赁付款额按9%的税率换算为不含税金额，按原折现率折现（即使用权资产、租赁付款额及未确认融资费用初始入账金额均更新了）；
2. 2022 年当期，按新折现后的数据确认管理费用-使用权资产折旧、财务费用-未确认融资费用；
3. 将按9%税率情况下，重新折现后的 2021 年 1 月 1 日的使用权资产-原值、使用权资产-累计折旧、租赁负债-租赁付款额、租赁负债-未确认融资费用，与原按5%税率情况下折现的 2021 年 1月 1 日的使用权资产-原值、使用权资产-累计折旧、租赁负债-租赁付款额、租赁负债-未确认融资费用的差异相互抵消，即冲减了使用权资产、租赁负债，损益差异记入 2022 年当期损益，即冲减 2022 年当期的管理费用-使用权资产折旧，财务费用-未确认融资费用。
请教陈版主，以上处理是否恰当？

回答人：chenyiwei
由于税率变动发生于 2022 年，由此导致的租赁变更（不含税租金减少）也是自 2022 年 1 月 1 日起生效，此前确认的不含税租金不变。因此，“重新将自 2021 年 1 月 1 日至 2023 年 12 月 31 日的租赁付款额按9%的税率换算为不含税金额，按原折现率折现”的做法是不恰当的，应当仅就变更后 2022 、 2023 两年重新计算不含税租金并折现，相应调整减少使用权资产和租赁负债。
这种租赁变更也涉及到折现率的重新确定。
后续按照调整后的使用权资产账面价值计提剩余租赁期内的折旧，以及就变更后的租赁付款额和实际利率计算确认各期的租赁负债相关利息支出。